【裁判字號】    92,毒抗,331
【裁判日期】    920811
【裁判案由】    毒品危害防制條例
【裁判全文】
臺灣高等法院刑事裁定                            九十二年度毒抗字第三三一號
    抗  告  人
    即  被  告  甲○○
右列抗告人因毒品危害防制條例案件，不服臺灣桃園地方法院中華民國九十二年五月
十六日裁定（九十二年度毒聲字第一四九０號），提起抗告，本院裁定如左：
    主  文
抗告駁回。
    理  由
一、原裁定意旨略以：被告甲○○前因施用毒品案件，經觀察、勒戒後，認無繼續施
    用毒品之傾向，業經台灣新竹地方法院檢察署檢察官於民國九十一年一月二十五
    日以九十一年度毒偵緝字第六號不起訴處分確定。詎被告復基於施用毒品之犯意
    ，於九十二年一月十五日為警採尿前九十六小時內某時，在台灣地區不詳地點，
    施用第二級毒品安非他命，嗣經警於九十二年一月十四日十七時十分許，在桃園
    縣桃園市○○路二九六巷二十四號住處查獲之事實，雖經被告否認，但有第二級
    毒品安非他命一包（毛重０點六公克）、施用毒品器具吸食器一組扣案，暨法務
    部調查局出具之尿液檢驗報告書附卷可稽，經核屬實，爰依相關規定，裁定被告
    甲○○送勒戒處所觀察、勒戒等語。
二、本件抗告意旨略以：抗告人自民國九十一年間因施用毒品受觀察、勒戒後，即戒
    斷而未曾再為施用。本案案發前抗告人係因氣喘發作，呼吸困難，曾住桃園聖保
    祿醫院達一個月之久，且亦持續服用抑制氣喘發作藥物，是否導致尿液中有甲基
    安非他命反應仍未知，況本件被告前因氣喘發作幾乎喪命，又豈可能在病癒不及
    數日即不顧生命，再予施用安非他命，是原審未予詳查而有違誤，請准予將尿液
三、經查：
  (一)、抗告人甲○○於前揭時、地為警採尿前九十六小時內某時，施用第二級毒品安
      非他命之犯行，嗣於九十二年一月十四日十七時十分許，在桃園縣桃園市○○
      路二九六巷二十四號住處為警查獲，此有第二級毒品安非他命一包（毛重０點
      六公克）、施用毒品器具吸食器一組扣案，及法務部調查局以螢光偏極免疫分
      析法作初步篩驗，再以氣相層析質譜分析法作為確認檢驗，經檢驗結果呈現甲
      基安非他命陽性反應，此有該局檢驗通知書一份在卷可稽（見九十二年毒偵字
      第三九六號偵查卷第五十二頁）。
  (二)、又「人體口服安非他命後立即吸收，在一般尿液酸鹼度下，約百分之三十之施
      用劑量會在二十四小時內由尿液排出，百分之九十之施用劑量會在三至四日內
      由尿液排出；人體施用高劑量之安非他命後，數天內均能在尿液中檢測出安非
      他命。又人體口服甲基安非他命後亦立即吸收，約百分之七十之施用劑量會在
      二十四小時內由尿液中排出體外，剩餘量則可能在數日內分別排出體外」，此
      有法務部調查局（９０）年陸(一)字第９０１３３３３５號函釋可稽；另依行政
      院國軍退除役官兵輔導委員會（８３）北總內字第０３０５９號函釋，「關於
      服用安非他命或海洛因（嗎啡）以外之藥物或飲料者，其尿液檢驗結果是否可
      能有安非他命或海洛因（嗎啡）反應一事，在利用精密的儀器分析下，將可排
      除偽陽性之可能，而在目前最常採用之確認方法為氣相層析質普儀 (ＧＣ＼Ｍ
      Ｓ)，在良好操作條件下，以氣相層析質譜儀作藥物及其代謝產物之定性及定
      量分析，幾乎不會有偽陽性反應」等情，可見顯已排除抗告人因服用抑制氣喘
      發作藥物導致呈毒品偽陽性反應之可能。由前揭說明，足證抗告人確於九十二
      年一月十五日為警採尿前九十六小時內某時，在不詳地點，確有施用第二級毒
      品安非他命之犯行，應可認定。
四、對於原審法院裁定與抗告人抗告之判斷：原審法院經調查結果，認為被告即抗告
    人確有於九十二年一月十五日為警採尿前九十六小時內某時，在台灣地區不詳地
    點，確有施用第二級毒品安非他命之犯行，因認事證明確，爰依毒品危害防制條
    例第二十條第三項、觀察勒戒處分執行條例第三條第一項規定，裁定將抗告人送
    觀察、勒戒，經核尚無違誤。抗告人抗告意旨陳稱其為警採尿前因氣喘住院達一
    個月之久，且亦持續服用抑制氣喘發作藥物云云。然抗告人提起本件抗告卻未提
    出其住院證明及主治醫師開立供其服用抑制氣喘發作之藥物供本院調查，僅係單
    純陳述其有服用上述藥物，抗告人所辯顯係卸責之詞，不足採信；且依上揭函示
    所述，在利用精密的儀器分析下，將可排除偽陽性之可能，則抗告人聲請本院將
    尿液覆驗，並請准予驗血、ＤＮＡ鑑定等，顯無必要。抗告人仍執陳詞詞，指摘
    原裁定不當，經核並無理由，應予駁回。
五、據上論結，應依刑事訴訟法第四百十二條，裁定如主文。
中      華      民      國    九十二    年      八      月     十一     日
                              臺灣高等法院刑事第二十三庭
                                  審判長法  官  黃  瑞  華
                                        法  官  宋      祺
                                        法  官  陳  坤  地
右正本證明與原本無異。
不得再抗告。
                                        書記官  陳  建  邦
中      華      民      國    九十二    年      八      月     十四     日


司法院資訊處製作；財團法人民間司法改革基金會備份。
